【裁判字號】    90,小上,12
【裁判日期】    900822
【裁判案由】    返還保證金
【裁判全文】
臺灣屏東地方法院民事裁定                              九十年度小上字第一二號
    上  訴  人  丙○○
    被上訴人    乙○○
右當事人間請求返還保證金事件，上訴人對於中華民國九十年七月十日本院屏東簡易
庭九十年度屏小字第一○八號第一審判決提起上訴，本院裁定如左：
    主      文
上訴駁回。
第二審訴訟費用新台幣肆佰壹拾參元由上訴人負擔。
    理      由
一、按對於小額程序之第一審裁判之上訴，非以其違背法令為理由，不得為之，民事
    訴訟法第四百三十六條之二十四第二項定有明文。所謂判決違背法令係指判決不
    適用法規或適用不當者而言。且依同法第四百三十六條之二十五規定，上訴狀應
    記載上訴理由，並表明原判決所違背之法令及其具體內容，以及依訴訟資料可認
    為原判決有違背法令之具體事實，上訴狀或理由書如未依此項方法表明者，即難
    認為已對小額訴訟第一審判決之違背法令有具體之指摘，又上訴理由如僅引用原
    審判決時之攻擊防禦方法作為上訴理由，應認為未對原審判決有何具體之指摘，
    不得謂已合法表明上訴理由，其上訴均難認為合法。
二、本件上訴人係對於小額訴訟之第一審判決提起上訴，核其上訴理由狀所載指陳：
    原審判決認定有誤，因伊於原審已提供系爭攤位已回復原狀之照片，惟原審而不
    採，並拒絕上訴人履勘之請求，且系爭攤位為屏東市公所興建，維修之責任全在
    市公所，且市公所有函件表示維修，遽原審竟採納被上訴人之抗辯認上訴人負有
    回復原狀之責顯有未洽，且證人林劍鋒為無業遊民，其證言顯有偏頗之虞，另上
    訴人於原審起訴時，以乙○○及甲○○○為被告，詎原審只以乙○○判決，就甲
    ○○○部分疏未判決（此部分屬上訴人就原審駁回之裁定抗告，經本院以九十年
    度小抗二號駁回）云云；按小額訴訟程序第二審為法律審，其上訴須以違背法令
    為理由，故上訴時不得以原審判決言詞辯論終結前得提出之而未提出之攻擊防禦
    方法作為上訴理由，上訴人上訴前揭主張均為原審時提出之主張及攻擊防禦方法
    ，本不得為上訴理由。已如上述，而上訴理由中並未具體指出原審判決有如何違
    背法令情事，更未指明原審判決所違反之法令條項或其內容以及依訴訟資料有何
    判決違背法令之具體事實，參諸前開說明，自不得謂已合法表明上訴理由，從而
    本件上訴，顯難認為合法，應予駁回。
三、依民事訴訟法第四百三十六條之三十二第二項、第四百四十四條第一項前段、第
    九十五條、第七十八條，裁定如主文。
中      華      民      國    九十      年      八      月    二十二    日
                                    臺灣屏東地方法院民事第一庭
~B審判長法官  李麗芳
~B法      官  潘  快
~B法      官  李芳南
右正本係照原本作成
本裁定不得抗告
中      華      民      國    九十      年      八      月    二十二    日
~B法院書記官  劉音利


司法院資訊處製作；財團法人民間司法改革基金會備份。
